臺灣臺北地方法院民事判決
111年度北小字第244號
原      告  臺灣土地銀行股份有限公司

法定代理人  何英明  
訴訟代理人  廖見賢  
被      告  蔡昀芷  
上列當事人間請求返還借款事件，本院於民國111年2月21日言詞
辯論終結，判決如下︰
    主      文
被告應給付原告新臺幣陸萬陸仟捌佰參拾伍元，及自民國一一０
年八月二十九日起至清償日止，按週年利率百分之一點八四五計
算之利息，暨自民國一一０年九月三十日起至清償日止，其逾期
在六個月以內者，按上開利率百分之十，逾期超過六個月者，按
上開利率百分之二十計算之違約金。
訴訟費用新臺幣壹仟元由被告負擔。
本判決得假執行。但被告以新臺幣陸萬陸仟捌佰參拾伍元為原告
預供擔保，得免為假執行。
    事實及理由
壹、程序方面：
    按當事人得以合意定第一審管轄法院。但以關於由一定法律
    關係而生之訴訟為限。前項合意，應以文書證之。民事訴訟
    法第24條定有明文。本件依兩造所簽訂之借據第27條約定，
    雙方合意以臺灣臺北地方法院為第一審管轄法院，故原告向
    本院提起本件訴訟，核與首揭規定相符，本院就本件訴訟自
    有管轄權，合先敘明。
貳、實體方面：
一、原告起訴主張：被告於民國109年5月13日向原告借款（帳號
    ：000000000000000）新臺幣10萬元，詎被告未依約清償，
    尚欠如主文第1項所示，爰依消費借貸法律關係提起本件訴
    訟等語。並聲明：如主文第1項所示
二、被告則以：對原告請求金額不爭執等語。
三、經查，原告主張之上開事實，業據提出借據及客戶往來明細
    查詢等件為證，核屬相符，復為被告所不爭執，自堪信原告
    上開主張為真實。從而，原告依消費借貸法律關係請求被告
    給付如主文第1項所示之金額，為有理由，應予准許。
四、本判決係就民事訴訟法第436條之8適用小額訴訟程序所為被
    告敗訴之判決，依民事訴訟法第436條之20規定，應依職權
    宣告假執行。並依同法第436條之23準用第436條第2項，適
    用同法第392條第2項規定，依職權宣告被告如預供擔保，得
    免為假執行。
五、訴訟費用負擔之依據：民事訴訟法第78條。本件訴訟費用額
    ，依後附計算書確定如主文第2項所示金額。
中　　華　　民　　國　　111 　年　　2 　　月　　25　　日
                  臺北簡易庭  法  官  陳家淳
以上正本證明與原本無異。
如不服本判決，須以違背法令為理由，於判決送達後20日內向本
庭（臺北市○○○路0段000巷0號）提出上訴狀。（須按他造當事人
之人數附繕本）。如委任律師提起上訴者，應一併繳納上訴審裁
判費。
中　　華　　民　　國　　111 　年　　3 　　月　　2 　　日
                              書記官  蘇炫綺
計   算   書
項        目             金  額（新臺幣）         備  註
第一審裁判費             1,000元
合        計             1,000元
附錄：
一、民事訴訟法第436條之24第2項：
    對於小額程序之第一審裁判上訴或抗告，非以其違背法令為
    理由，不得為之。
二、民事訴訟法第436條之25：
    上訴狀內應記載上訴理由，表明下列各款事項：
    (一)原判決所違背之法令及其具體內容。
    (二)依訴訟資料可認為原判決有違背法令之具體事實。
三、民事訴訟法第436條之32第2項:
    第438條至第445條、第448條至第450條、第454條、第455條
    、第459條、第462條、第463條、第468條、第469條第1款至
    第5款、第471條至第473條及第475條第1項之規定，於小額
    事件之上訴程序準用之。